【裁判字號】    89,上訴,2161
【裁判日期】    900411
【裁判案由】    毒品危害防制條例等
【裁判全文】
臺灣高等法院刑事判決                          八十九年度上訴字第二一六一號
    上  訴  人
    即  被  告  丙○○
    選任辯護人  舒建中
右上訴人因毒品危害防制條例等案件，不服臺灣士林地方法院八十八年度訴字第六○○號，中華民國八十九年一月二十五日第一審判決（起訴案號：臺灣士林地方法院檢
察署八十八年度偵字第八一四七號）提起上訴，本院判決如左：
    主  文
上訴駁回。
    事  實
一、丙○○明知安非他命係第二級毒品，竟於民國八十八年七月十一日晚間八時三十
    分許，在臺北市○○區○○街一六二巷十弄六號其住處，將甲○○前所遺留在其
    住處之安非他命，無償轉讓予前往該處之友人乙○○施用乙次。嗣因丙○○之妻
    丁○○於同日晚間十一時三十分許返回上開住處，見乙○○僅著睡衣而在上址丙○○房間內，乃與乙○○理論，遭乙○○與丙○○共同出手毆打丁○○，警方據
    報前往上址處理丁○○之傷害案件，並扣得丙○○所有之吸食器乙組（含玻璃球
    、吸管各乙個）而查悉上情。
二、案經臺北市政府警察局士林分局報告暨臺灣士林地方法院檢察署檢察官自動檢舉
    偵查起訴。
    理  由
一、上訴人即被告丙○○經合法傳喚，無正當之理由不到庭，據其於本院訊問時則矢
    口否認有轉讓第二級毒品之犯行，辯稱：八十八年七月十一日晚間八時許，伊並
    無吸食安非他命，乙○○吸食之安非他命並非伊提供的云云。
二、經查：右揭事實，迭據同案被告乙○○於警訊、偵查、原審及本院訊問時供承綦
    詳，乙○○於警訊時供稱：伊承認伊有吸食安非他命之習慣，扣案之吸食器是伊
    和丙○○於八十八年七月十一日晚上九時三十分吸食安非他命所使用的，吸食器
    是丙○○所擁有的等語（見八十八年偵字第七二一二號偵查卷第七頁背面）；於
    檢察官偵訊時供稱：丙○○在其住處有拿安非他命給伊吸用，時間是八十八年七
    月十一日等語（見同上偵查卷第六十三頁背面至第六十四頁）；於原審訊問時供
    稱：伊約於八十八年七月十一日晚間七時許至丙○○家，於八時三十分許在三樓
    看見安非他命，是丙○○從二樓拿至三樓，當時我們（即丙○○與乙○○）在三
    樓吸食，丙○○吸完後，就將玻璃球與安非他命交給伊吸等語（見原審卷第八十
    四頁），於本院八十九年九月十八日訊問時供稱：八十八年七月十一日晚上八點
    半，在臺北市○○區○○街一六二巷十弄六號，丙○○有拿安非他命給伊吸用，
    沒有牽扯到錢，伊當時在三樓，伊沒有看見是何人遺留，伊只看到丙○○從二樓
    拿上來等語，衡情同案被告乙○○與被告丙○○素無嫌怨，應無故意誣陷被告丙○○之必要，是其證言尚堪採信。況被告丙○○於檢察官偵訊時亦坦承其於八十
    八年七月十一日有拿安非他命給乙○○施用等情無訛（見同上偵查卷第六十四頁
    背面至第六十五頁），並於原審訊問時供稱：安非他命是甲○○在八十八年七月
    十日住伊家所遺留下來的安非他命殘渣，當時伊住三樓，甲○○住二樓，甲○○
    將安非他命放在二樓之玻璃球吸食器內，伊與乙○○一起吸玻璃球的殘渣，當時
    伊未阻止乙○○吸安非他命殘渣等語（見原審卷第八十三頁背面至第八十四頁）
    。復有在上址扣得被告丙○○所有之吸食器乙組（含玻璃球、吸管各乙個）可資
    佐證。是被告丙○○所辯：未轉讓第二級毒品安非他命給同案被告乙○○施用云
    云，應為事後卸責之詞，不足採信。本件事證明確，被告丙○○犯行應堪認定，
    皆應依法論科。
三、核被告丙○○所為，係犯毒品危害防制條例第八條第二項之轉讓第二級毒品罪，
    其持有第二級毒品之低度行為，為轉讓第二級毒品之高度行為所吸收，不另論罪
    。
四、原審認被告丙○○罪證明確，適用毒品危害防制條例第八條第二項、刑法第十一
    條、第三十八條第一項第二款之規定，並審酌被告丙○○之品行、生活狀況，及
    其犯罪動機、目的、手段、所生危害程度，與犯罪後否認犯行等一切情狀，量處
    有期徒刑七月，並說明扣案之吸食器乙組（含玻璃球、吸管各乙個）為被告丙○○所有，且被告丙○○有將該吸食器內之安非他命轉讓給被告乙○○施用，是該
    吸食器乙組係供犯罪所用之物，而併予宣告沒收。認事用法，核無不合，量刑亦
    屬適當。被告丙○○上訴意旨猶執前詞否認犯罪，而指摘原判決不當，為無理由
    ，應予駁回。
五、被告丙○○經合法傳喚，無正當之理由不到庭，爰不待其陳述，逕行判決。
據上論斷，應依刑事訴訟法第三百六十八條，第三百七十一條，判決如主文。
本案經檢察官劉靜婉到庭執行職務。
中      華      民      國    九十    年      四      月     十一     日
                              臺灣高等法院刑事第 十五 庭
                                  審判長法  官  房  阿  生
                                        法  官  鄧  振  球
                                        法  官  雷  元  結
右正本證明與原本無異。
如不服本判決應於收受送達後十日內向本院提出上訴書狀，其未敘述上訴之理由者並
得於提起上訴後十日內向本院補提理由書（均須按他造當事人之人數附繕本）。
                                        書記官  梁  雅  華
中    華    民    國     九十     年      四        月       十一       日
附錄本案論罪科刑法條全文：
毒品危害防制條例第八條第二項：
轉讓第二級毒品者，處六月以上五年以下有期徒刑，得併科新臺幣七十萬元以下罰
金。


司法院資訊處製作；財團法人民間司法改革基金會備份。
